nb: Markiseoperasjonstype: Manuell sveiv; Motorisert (vekselstrømsdrevet); Motorisert (DC/batteridrevet); Soldrevet; Fjærassistert; Annet
de: Markisen-Betriebstyp: Handkurbel; Motorisiert (AC-Betrieb); Motorisiert (DC-Betrieb/batteriebetrieben); Solarbetrieben; Federunterstützt; Sonstiges
pl: Typ obsługi markizy: Korba ręczna; Zmotoryzowany (zasilany prądem zmiennym); Zmotoryzowany (zasilany prądem stałym/baterią; Zasilany energią słoneczną; Sprężynowo wspomagane; Pozostałe
fi: Markiisin käyttötapa: Manuaalinen kampi; Moottoroitu (verkkovirtakäyttöinen); Moottoroitu (tasavirta-/akkukäyttöinen); Aurinkoenergialla toimiva; Jousiavusteinen; Muu
tr: Tente çalışma tipi: Manuel kollu; AC Motorlu; DC/Pille Çalışan Motorlu; Güneş enerjili; Yay destekli; Diğer
pt-BR: Tipo de operação do toldo: Manivela manual; Motorizado (alimentado por CA); Motorizado (alimentado por CC); Energia solar; Assistido por mola; Outro
el: Τύπος λειτουργίας τέντας: Χειροκίνητη με μανιβέλα; Ηλεκτρική (με ρεύμα AC); Ηλεκτρική (με ρεύμα DC/μπαταρία); Ηλιακή ενέργεια; Με υποβοήθηση ελατηρίου; Άλλο
ru: Принцип работы маркизы: Ручной кривошип; Моторизованный (с питанием от сети переменного тока); Моторизованный (с питанием от постоянного тока/аккумулятора); На солнечной батарее; С пружинным механизмом; Другое
en: Awning operation type: Manual crank; Motorized (AC powered); Motorized (DC/battery powered); Solar powered; Spring assisted; Other
it: Tipo di funzionamento della tenda: Manovella manuale; Motorizzato (alimentato a corrente alternata); Motorizzato (alimentazione a batteria/CC); Alimentato ad energia solare; A molla; Altro
ko: 차양 작동 유형: 수동 크랭크; 모터 구동식(교류 전원 공급); 모터 구동식 (DC/배터리 전원); 태양광 발전; 스프링 보조형; 기타
nl: Type zonneschermbediening: Handmatige slinger; Gemotoriseerd (wisselstroom); Gemotoriseerd (gelijkstroom/batterij); Op zonne-energie; Met veerondersteuning; Overig
zh-TW: 遮陽篷操作類型: 手動曲柄; 電動 (交流電); 電動 (直流電/電池); 太陽能; 彈簧輔助; 其他
da: Markises betjeningstype: Manuel håndsving; Motoriseret (vekselstrømsdrevet); Motoriseret (jævnstrøm/batteridrevet); Soldrevet; Fjederassisteret; Andet
ro-RO: Tip de mecanism pentru copertină: Cu manivelă manuală; Motorizat (alimentat cu curent alternativ); Motorizat (alimentat cu curent continuu/baterie); Alimentare cu energie solară; Cu arc auxiliar; Altele
bg-BG: Тип на работа на тентата: Ръчна манивела; Моторизиран (захранван с променлив ток); Моторизиран (захранван с постоянен ток/батерия); Слънчево захранване; С пружина; Друго
lt-LT: Markizės veikimo tipas: Rankinis suktuvas; Motorizuotas (maitinamas kintamąja srove); Motorizuotas (maitinamas nuolatine srove / baterijomis); Varoma saulės energija; Su spyruoklės pagalba; Kita
sv: Markisdriftstyp: Manuell vev; Motoriserad (nätströmsdriven); Motoriserad (likströms-/batteridriven); Solcellsdriven; Fjädermekanism; Övrigt
vi: Loại hình vận hành mái hiên: Tay quay thủ công; Có động cơ (dùng điện xoay chiều); Có động cơ (dùng điện một chiều/pin); Năng lượng mặt trời; Hỗ trợ bằng lò xo; Khác
sk-SK: Typ ovládania markízy: Ručná kľuka; Motorizované (napájané striedavým prúdom); Motorizované (napájanie jednosmerným prúdom/batériou); Solárne napájanie; S pružinovou podporou; Iné
fr: Type de fonctionnement du store: Manivelle manuelle; Motorisé (alimenté par courant alternatif); Motorisé (alimenté par courant continu/batterie); Alimentation solaire; À ressort; Autre
cs: Typ ovládání markýzy: Ruční klika; Motor (napájený střídavým proudem); Motor (napájený stejnosměrným proudem / baterií); Solární napájení; S pružinou; Jiné
hr-HR: Vrsta upravljanja tendom: Ručno upravljanje; Motorizirano (napajanje izmjeničnom strujom); Motorizirano (napajanje istosmjernom struojom / baterijama); Na solarni pogon; Opružni mehanizam; Ostalo
zh-CN: 遮阳篷操作类型: 手动摇柄; 电动（交流电源）; 电动（直流/电池供电）; 太阳能供电; 弹簧辅助; 其他
pt-PT: Tipo de funcionamento do toldo: Manivela manual; Motorizado (alimentado por corrente alternada); Motorizado (alimentado por corrente contínua/bateria); Com energia solar; Assistido por mola; Outro
sl-SI: Vrsta delovanja tende: Ročna ročica; Motoriziran (na izmenični tok); Motoriziran (na enosmerni tok/baterije); Na sončno energijo; Vzmetna pomoč; Druga
ja: オーニング操作タイプ: 手動クランク; 電動（AC電源）; 電動（DC/バッテリー駆動）; 太陽光発電; スプリングアシスト; その他
es: Tipo de funcionamiento del toldo: Manivela manual; Motorizado (alimentado por CA); Motorizado (alimentado por CC/batería); Alimentado con energía solar; Asistido por muelles; Otros
th: ประเภทการใช้งานกันสาด: แบบหมุนด้วยมือ; แบบขับเคลื่อนด้วยมอเตอร์ (ใช้ไฟ AC); แบบขับเคลื่อนด้วยมอเตอร์ (ใช้ไฟ DC/แบตเตอรี่); พลังงานแสงอาทิตย์; แบบสปริงช่วยผ่อนแรง; อื่นๆ
hu: Napellenző működtetési típusa: Kézi hajtókar; Motoros (hálózati tápellátású); Motoros (egyenáramú/elemes); Napenergiával működő; Rugós rásegítés; Egyéb